【裁判字號】    97,訴,917
【裁判日期】    971023
【裁判案由】    偽造有價證券等
【裁判全文】
臺灣臺北地方法院刑事判決               97年度訴字第917號
公  訴  人  臺灣臺北地方法院檢察署檢察官
被      告  甲○○
                    （另案在臺灣臺中分監執行中）
            乙○○
上列被告因偽造有價證券等案件，經檢察官提起公訴（九十六年
度偵字第二二九五八號），被告於準備程序中先就被訴事實為有
罪之陳述，經本院告以簡式審判之旨，並聽取當事人之意見後，
本院合議庭裁定行簡式審判程序後，本院判決如下：
    主  文
甲○○共同意圖為自己不法之所有，侵占遺失物，處罰金新臺幣
壹仟元，如易服勞役，以新臺幣壹仟元折算壹日。又共同行使偽
造之信用卡，共伍罪，各處有期徒刑月，如附表一所示之偽造
信用卡及附表三所示之文書及署押均沒收，應執行有期徒刑壹年
，如附表一所示之偽造信用卡及附表三所示之文書及署押均沒收
。
乙○○共同意圖為自己不法之所有，侵占遺失物，處罰金新臺幣
壹仟元，如易服勞役，以新臺幣壹仟元折算壹日。又共同行使偽
造之信用卡，共伍罪，各處有期徒刑月，如附表一所示之偽造
信用卡及附表三所示之文書及署押均沒收，應執行有期徒刑壹年
，如附表一所示之偽造信用卡及附表三所示之文書及署押均沒收
。
    事  實
一、甲○○前於民國九十五年間，因詐欺案件，經臺灣臺中地方
    法院（下稱臺中地院）以九十五年度中簡字第一七四九號刑
    事判決判處有期徒刑二月確定，又於九十五年間，因違反商
    標法案件，經臺中地院以九十五年度豐交簡字第五五四號刑
    事判決判處有期徒刑三月確定，上開二罪經臺中地院以九十
    六年度聲字第三六四一號裁定定其應執行之刑為有期徒刑三
    月確定，於九十七年三月六日執行完畢出監。嗣又因公共危
    險等案件，經臺中地院以九十六年度交訴字第三五五號刑事
    判決判處公共危險部分有期徒刑七月、過失傷害部分拘役四
    十日確定，現仍在臺灣臺中分監執行中（於本件均不構成累
    犯）。
二、甲○○與乙○○明知其於九十六年十月二十六日二十一時三
    十分許，在臺中市○○路與福興路交岔口之F1親子樂園內之
    男廁，所拾獲不詳人所有、如附表一所示之信用卡四張係屬
    偽造，竟基於意圖為自己不法之所有之犯意聯絡，予以侵占
    入己後，乃共同萌生行使偽造私文書、行使偽造信用卡及意
    圖為自己不法所有之犯意，於翌（二十七）日先由甲○○以
    酒精棉片清除如附表一所示四張偽造信用卡背面簽名欄內原
    有之英文簽名後，由甲○○在附表一編號一、二所示之信用
    卡背面之簽名欄內各偽簽「楊懷軍」之署押一枚、乙○○在
    附表一編號三、四所示之信用卡背面之簽名欄內各偽簽「余
    郁彥」之署押一枚，而共同偽造完成令人足以知悉係表示「
    楊懷軍」、「余郁彥」在各該信用卡有效期限內有權使用該
    信用卡之辨識及證明私文書後，旋於同日北上臺北，於附表
    二所示之時、地，分別佯以「楊懷軍」、「余郁彥」之身分
    ，向各該不知情之店員出示行使如附表二所示之信用卡，而
    向各該不知情之店員施用詐術佯裝其為各該信用卡之合法持
    卡人，使各該不知情之店員因此陷於錯誤，分別認為係「楊
    懷軍」、「余郁彥」本人持卡消費，而先使用各該信用卡列
    印出簽帳單，分由甲○○假冒「楊懷軍」名義偽造其署押於
    如附表二編號一、四所示之簽帳單上，乙○○假冒「余郁彥
    」名義偽造其署押於如附表二編號二、三、五所示之簽帳單
    上，以此方式偽造「楊懷軍」、「余郁彥」名義確認如附表
    二所示之消費金額之簽帳單私文書，交還予各該不知情之店
    員行使核對，而詐得如附表二所示之商品得手，足以生損害
    於「楊懷軍」、「余郁彥」、MBNA EUROPE BANK及如附表二
    所示之各該特約商店對於信用卡持卡人身分核對之正確性。
    嗣因附表二編號三之特約商店店員丁○○發現該信用卡係偽
    造，察覺有異，隨即報警處理，並於九十六年十月二十七日
    二十時許，在臺北市○○區市○路四十五號賣場內查獲甲○○、乙○○，並當場查扣如附表一所示之偽造信用卡四張及
    如附表二所示之商品，而查知上情。
三、案經臺北市政府警察局信義分局報由臺灣臺北地方法院檢察
    署檢察官偵查起訴。
    理  由
一、證據之認定
    上開事實二之部分，業據證人丙○○、丁○○、戊○○於警
    詢時指述明確（證人丙○○部分，偵卷第五十一頁至第五十
    三頁參照；證人丁○○部分，偵卷第五十六頁至第五十八頁
    參照；證人戊○○部分，偵卷第六十二頁至第六十四頁參照
    ），且有扣案如附表一所示之信用卡四張及翻拍照片十張、
    財團法人聯合信用卡處理中心九十六年十月二十七日函、如
    附表二所示簽帳單五紙（其中附表二編號一至三扣案之簽帳
    單為商店存根聯，上有如附表二各該編號「偽造之署押」欄
    所載之偽造署押；附表二編號四、五扣案之簽帳單為持卡人
    存根聯，上無如附表二各該編號「偽造之署押」欄所載之偽
    造署押，上有偽造署押之簽帳單商店存根聯仍由玩具反斗城
    留存）及贓物認領保管單三紙、證人指認照片五張、被告盜
    刷之商品翻拍照片三張在卷可證（偵卷第四十一頁、第四十
    三頁至第五十頁、第五十四頁至第五十五頁、第五十九頁至
    第六十一頁、第六十五頁至第六十八頁參照），且被告甲○○、乙○○亦均於本院九十七年十月九日審理時供承不諱（
    本院當日審判筆錄參照），是依(一)證人丙○○之證述、(二)證
    人丁○○之證述、(三)證人戊○○之證述、(四)扣案如附表一所
    示之信用卡四張及翻拍照片十張、(五)財團法人聯合信用卡處
    理中心九十六年十月二十七日函文一紙、(六)如附表二所示簽
    帳單五紙、(七)贓物認領保管單三紙、(八)證人指認照片五張、
    (九)被告盜刷之商品翻拍照片三張等補強證據已足資擔保被告
    甲○○、乙○○於本院審理時所為之上開任意性自白具有相
    當程度之真實性，而得確信被告前述自白之犯罪事實確屬真
    實，從而依刑事訴訟法第一百五十六條第一項及第二項規定
    ，本院自得依被告前述自白及該補強證據認定被告確有為事
    實二所述侵占遺失物、行使偽造信用卡、行使偽造私文書及
    詐欺取財等犯行，本件事證明確，被告之犯行堪以認定。
二、論罪科刑之法律適用
  (一)核被告甲○○、乙○○所為，均係犯刑法第三百三十七條之
    侵占遺失物罪、第二百零一條之一第二項前段之行使偽造信
    用卡罪、第二百十六條、第二百十條之行使偽造私文書罪及
    第三百三十九條第一項之詐欺取財罪。被告甲○○、乙○○
    間，具有犯意聯絡及行為分擔，應論以共同正犯。
  (二)被告於如附表一所示之偽造信用卡背面簽名欄上偽造署押，
    用以偽造信用卡後持以行使，及於附表二所示簽帳單上偽造
    署押，用以偽造私文書後持以行使，其偽造署押之低度行為
    分別應為偽造信用卡、偽造私文書之高度行為所吸收；其偽
    造信用卡、偽造私文書之低度行為分別應為行使之高度行為
    所吸收，均不另論罪。被告持偽造之信用卡簽帳詐得財物之
    行為，係以一行為同時觸犯行使偽造信用卡罪、行使偽造私
    文書罪及詐欺取財罪，為想像競合犯，依刑法第五十五條之
    規定，應從重之行使偽造信用卡罪處斷。被告所犯侵占遺失
    物罪及五次行使偽造信用卡罪，犯意各別，行為互異，應予
    分論併罰。
  (三)爰審酌被告正值壯年，不思努力工作，反持偽造之信用卡刷
    卡詐購奢侈品，及其犯罪之動機、目的手段、智識程度、所
    生危害，所得財物均已由被害人領回，及犯罪後尚能坦承犯
    行、態度良好等一切情狀，分別量處如主文所示之刑，並就
    罰金部分諭知易服勞役之標準，就徒刑部份定其應執行之刑
    。
  (四)扣案如附表一所示之信用卡四張，其卡面銀行名稱與實際發
    卡銀行名稱不符，係偽造之信用卡，業經被告供承在卷，並
    有財團法人聯合信用卡處理中心九十六年十月二十七日函文
    一紙附卷可佐（見偵卷第四十一頁），依刑法第二百零五條
    規定，不問屬於犯人與否，應沒收之，至其背面簽名欄上所
    偽造之「楊懷軍」、「余郁彥」署押，既已併同於各該偽造
    信用卡沒收，爰不另為沒收之諭知。又被告於附表二所示時
    、地所偽造之簽帳單，均係以感熱式紙張列印，一式共有「
    顧客存根聯」及「商店存根聯」二聯，其間並未以複寫方式
    為之，客戶於「商店存根聯」持卡人簽名欄簽名後，將該聯
    交還予特約商店收執，無庸再於顧客存根聯上簽名。經查，
    如附表三編號一至五所示簽帳單之「顧客存根聯」五紙，均
    係被告甲○○、乙○○所有供其行使偽造信用卡、行使偽造
    私文書及詐欺取財所用之物，雖編號一至三並未扣案，然不
    能證明業已滅失，均應依刑法第三十八條第一項第二款宣告
    沒收。至如附表三編號六至十所示之「商店存根聯」，業經
    被告提出交予特約商店，已非被告所有，然其上偽造之「楊
    懷軍」、「余郁彥」署押共五枚，應依刑法第二百十九條規
    定，不問屬於犯人與否，均由本院宣告沒收之。
據上論斷，應依刑事訴訟法第二百七十三條之一第一項、第二百
九十九條第一項前段，刑法第二百零一條之一第二項、刑法第二
百十六條、第二百十條、第三百三十七條、第三百三十九條第一
項、第五十五條、第五十一條第五款、第九款、第十款、第四十
二條第三項前段、第二百零五條、第二百十九條、第三十八條第
一項第二款，刑法施行法第一條之一，判決如主文。
本案經檢察官廖先志到庭執行職務。
中    華    民    國    97    年    10    月    23    日
                  刑事第九庭法  官  張詩芸
以上正本證明與原本無異。
如不服本判決，應於判決送達後10日內，向本院提出上訴狀。
                            書記官  顏淑華
中    華    民    國    97    年    10    月    23    日
附錄本案論罪科刑法條全文
中華民國刑法第二百零一條之一
（偽造變造金融卡等之電磁紀錄物與行使罪）
意圖供行使之用，而偽造、變造信用卡、金融卡、儲值卡或其他
相類作為簽帳、提款、轉帳或支付工具之電磁紀錄物者，處一年
以上七年以下有期徒刑，得併科三萬元以下罰金。
行使前項偽造、變造之信用卡、金融卡、儲值卡或其他相類作為
簽帳、提款、轉帳或支付工具之電磁紀錄物，或意圖供行使之用
，而收受或交付於人者，處五年以下有期徒刑，得併科三萬元以
下罰金。
中華民國刑法第二百十六條
（行使偽造變造或登載不實之文書罪）
行使第二百十條至第二百十五條之文書者，依偽造、變造文書或
登載不實事項或使登載不實事項之規定處斷。
中華民國刑法第二百十條
（偽造變造私文書罪）
偽造、變造私文書，足以生損害於公眾或他人者，處五年以下有
期徒刑。
中華民國刑法第三百三十七條
（侵占遺失物罪）
意圖為自己或第三人不法之所有，而侵占遺失物、漂流物或其他
離本人所持有之物者，處五百元以下罰金。
中華民國刑法第三百三十九條
（普通詐欺罪）
意圖為自己或第三人不法之所有，以詐術使人將本人或第三人之
物交付者，處五年以下有期徒刑、拘役或科或併科一千元以下罰
金。
以前項方法得財產上不法之利益或使第三人得之者，亦同。
前二項之未遂犯罰之。
附表一
┌──┬────────┬────────┐
│編號│卡號            │發卡銀行        │
├──┼────────┼────────┤
│ 一 │0000000000000000│MBNA EUROPE BANK│
├──┼────────┼────────┤
│ 二 │0000000000000000│同上            │
├──┼────────┼────────┤
│ 三 │0000000000000000│同上            │
├──┼────────┼────────┤
│ 四 │0000000000000000│同上            │
└──┴────────┴────────┘
附表二
┌──┬──────┬───┬──────────┬───────┬────┬─────┬─────┐
│編號│時間        │行為人│特約商店及地址      │購買商品      │盜刷之偽│ 盜刷金額 │偽造之署押│
│    │            │      │                    │              │造信用卡│（新臺幣）│          │
├──┼──────┼───┼──────────┼───────┼────┼─────┼─────┤
│ 一 │96年10月27日│甲○○│臺北市○○區市○路45│Dyrberg-kern牌│附表一編│ 9,200元  │簽帳單商店│
│    │17時11分36秒│      │號1樓               │、型號RICHMOMD│號一之信│          │存根聯上偽│
│    │            │      │「艾城股份有限公司」│手錶一只      │用卡    │          │造「楊懷軍│
│    │            │      │                    │              │        │          │」署押壹枚│
├──┼──────┼───┼──────────┼───────┼────┼─────┼─────┤
│ 二 │96年10月27日│乙○○│臺北市○○區市○路45│Dyrberg-kern牌│附表一編│13,800元  │簽帳單商店│
│    │17時12分55秒│      │號1樓               │、型號CACDERA │號三之信│          │存根聯上偽│
│    │            │      │「艾城股份有限公司」│手錶一只      │用卡    │          │造「余郁彥│
│    │            │      │                    │              │        │          │」署押壹枚│
├──┼──────┼───┼──────────┼───────┼────┼─────┼─────┤
│ 三 │96年10月27日│乙○○│臺北市○○區市○路45│LV牌、型號NOE │附表一編│34,300元  │簽帳單商店│
│    │17時37分許  │      │號3樓               │皮包一個      │號三之信│          │存根聯上偽│
│    │            │      │「路威股份有限公司」│              │用卡    │          │造「余郁彥│
│    │            │      │                    │              │        │          │」署押壹枚│
├──┼──────┼───┼──────────┼───────┼────┼─────┼─────┤
│ 四 │96年10月27日│甲○○│臺北市○○區○○路12│任天堂牌、Wii │附表一編│14,747元  │簽帳單商店│
│    │18時42分許  │      │號4樓               │遊戲機一組    │號二之信│          │存根聯上偽│
│    │            │      │「玩具反斗城」      │              │用卡    │          │造「楊懷軍│
│    │            │      │                    │              │        │          │」署押壹枚│
├──┼──────┼───┼──────────┼───────┼────┼─────┼─────┤
│ 五 │96年10月27日│乙○○│臺北市○○區○○路12│任天堂牌、NDS │附表一編│ 13,798元 │簽帳單商店│
│    │18時56分許  │      │號4樓               │遊戲機二組    │號四之信│          │存根聯上偽│
│    │            │      │「玩具反斗城」      │              │用卡    │          │造「余郁彥│
│    │            │      │                    │              │        │          │」署押壹枚│
└──┴──────┴───┴──────────┴───────┴────┴─────┴─────┘
附表三
┌──┬───────────────────┬───┐
│編號│物品名稱                              │數量  │
├──┼───────────────────┼───┤
│ 一 │附表二編號一之簽帳單顧客存根聯        │壹張  │
├──┼───────────────────┼───┤
│ 二 │附表二編號二之簽帳單顧客存根聯        │壹張  │
├──┼───────────────────┼───┤
│ 三 │附表二編號三之簽帳單顧客存根聯        │壹張  │
├──┼───────────────────┼───┤
│ 四 │附表二編號四之簽帳單顧客存根聯        │壹張  │
├──┼───────────────────┼───┤
│ 五 │附表二編號五之簽帳單顧客存根聯        │壹張  │
├──┼───────────────────┼───┤
│ 六 │附表二編號一之簽帳單商店存根聯上偽造之│壹枚  │
│    │「楊懷軍」署押                        │      │
├──┼───────────────────┼───┤
│ 七 │附表二編號二之簽帳單商店存根聯上偽造之│壹枚  │
│    │「余郁彥」署押                        │      │
├──┼───────────────────┼───┤
│ 八 │附表二編號三之簽帳單商店存根聯上偽造之│壹枚  │
│    │「余郁彥」署押                        │      │
├──┼───────────────────┼───┤
│ 九 │附表二編號四之簽帳單商店存根聯上偽造之│壹枚  │
│    │「楊懷軍」署押                        │      │
├──┼───────────────────┼───┤
│ 十 │附表二編號五之簽帳單商店存根聯上偽造之│壹枚  │
│    │「余郁彥」署押                        │      │
└──┴───────────────────┴───┘


司法院資訊處製作；財團法人民間司法改革基金會備份。
